臺灣高雄地方法院刑事裁定
111年度聲字第14號
聲  請  人  臺灣高雄地方檢察署檢察官
受  刑  人  顏志憲



上列聲請人因受刑人數罪併罰有二裁判以上，聲請定其應執行之
刑（110年執聲字第2037號），本院裁定如下：
    主  文
顏志憲因犯如附表一所示之罪，所處各如附表一所載之刑，應執
行有期徒刑拾貳年；又犯如附表二所示之罪，所處各如附表二所
載之刑，應執行有期徒刑柒年拾月。
    理  由
一、聲請意旨略以：受刑人顏志憲因犯如附表一、二所示之罪，
    先後經法院判決確定如附表一、二所示，應依刑法第50條、
    第53條、第51條第5款之規定，定其應執行之刑，爰依刑事
    訴訟法第477條第1項規定聲請各定應執行刑等語。
二、按裁判確定前犯數罪者，併合處罰之。得易科罰金之罪與不
    得易科罰金之罪之情形，受刑人請求檢察官聲請定應執行刑
    者，依第51條規定定之；數罪併罰，有2裁判以上者，依第5
    1條之規定，定其應執行之刑；又數罪併罰，分別宣告其罪
    之刑，如宣告多數有期徒刑者，於各刑中之最長期以上，各
    刑合併之刑期以下，定其刑期，但不得逾30年，刑法第50條
    第2項、第1項第1款、第53條、第51條第5款分別定有明文。
    再者，法律上屬於自由裁量之事項，有其外部性界限及內部
    性界限，並非概無拘束。依據法律之具體規定，法院應在其
    範圍選擇為適當之裁判者，為外部性界限；而法院為裁判時
    ，應考量法律之目的，及法律秩序之理念所在者，為內部性
    界限。法院為裁判時，二者均不得有所踰越，是數罪併罰，
    有二裁判以上，定其應執行之刑時，固屬法院自由裁量之事
    項，然仍應受前揭外部性界限及內部性界限之拘束（最高法
    院93年度台非字第192號判決要旨可參)。準此，更定之應執
    行刑，不應比前定之應執行刑加計其他裁判所處刑期或所定
    應執行刑後為重，否則即與法律秩序理念及法律目的之內部
    界限有違（最高法院103年度第14次刑事庭會議決議、104年
    度台抗字第586號裁定意旨參照)。
三、經查：
(一)本件受刑人前各因犯附表一、附表二所示之各罪，先後經法
    院判處如附表一、附表二所示之刑，且其中有部分各曾經定
    應執行刑（各罪之犯罪時間、判決案號、確定日期、定刑情
    形等均詳見附表一、附表二所載），有各該判決書及臺灣高
    等法院被告前案紀錄表可憑，各符合數罪定其應執行之刑之
    要件；再受刑人就附表一、附表二所犯，各有得易科罰金及
    不得易科罰金之罪（亦詳如附表一、附表二所示），依刑法
    第50條第1項但書第1款之規定，本不得定應執行刑，然受刑
    人已具狀依刑法第50條第2項規定，請求檢察官就附表一、
    附表二所示各罪，各聲請定應執行刑，此有受刑人聲請書2
    份附卷為憑，本院認本件聲請核屬正當，自應各定其應執行
    刑。
(二)又依前開說明，本院就附表一、附表二所示案件，再為定應
    執行刑之裁判時，自應受前開裁判所為定應執行刑內部界限
    之拘束，即不得重於上開原所定應執行刑刑度與其餘各罪所
    示刑度加計之總和（附表一計算式：3月+5年4月＋4年2月+3
    月+4月＋6年4月＝16年8月；附表二計算式：9月＋4月+7年2月＝
    8年3月）。再考量受刑人就附表一所犯之犯罪類型及行為態
    樣各為施用、販賣毒品、竊盜、轉讓禁藥等、就附表二所犯
    之犯罪類型則各為施用及販賣毒品、犯罪期間各橫跨108年3
    月至109年6月間、109年2月至7月間，與受刑人正值壯年，
    仍有賦歸社會之需要、刑罰之邊際效益遞減、痛苦程度遞增
    、受刑人以聲請書所陳之意見等總體情狀，各定其應執行刑
    如主文所示。又受刑人所犯得易科罰金之罪部分，固係最重
    本刑為5年以下有期徒刑之罪，且原確定判決宣告之刑期未
    逾6個月，本雖得易科罰金，惟因與不得易科罰金之犯罪併
    合處罰之結果而不得易科罰金，參照司法院大法官會議釋字
    第144、679號解釋自毋庸為易科罰金之記載，併此敘明。
四、爰依刑事訴訟法第477條第1項，刑法第50條第2項、第53條
    、第51條第5款，裁定如主文。
中　　華　　民　　國　　111 　年　　3 　　月　　2 　　日
                    刑事第三庭  法  官　洪韻婷
以上正本證明與原本無異。
如不服本裁定，應於送達後5日內，向本院提出抗告狀。
如因疫情而遲誤不變期間，得向法院聲請回復原狀。
中　　華　　民　　國　　111 　年　　3 　　月　　2 　　日
                                書記官  沈彤檍
附表一：
 編          號           1          2          3  罪          名  施用第二級毒品 共同販賣第二級毒品 共同販賣第二級毒品  宣    告    刑  有期徒刑3月，如易科罰金，以新臺幣1000元折算一日 有期徒刑4年6月 有期徒刑4年4月  犯  罪  日  期  108年10月19日 108年03月16日 108年03月19日  偵查(自訴)機關年  度  案  號  高雄地檢109年度毒偵字第1027號 高雄地檢108年度偵字第6607、13881號 高雄地檢108年度偵字第6607、13881號 最  後  事實審 法    院       高雄地院       高雄地院       高雄地院  案    號 109年度簡字第1366號 108年度訴字第524號 108年度訴字第524號  判決日期    109年05月21日    109年04月17日    109年04月17日 確  定  判  決 法    院       高雄地院       高雄地院       高雄地院  案    號 109年度簡字第1366號 108年度訴字第524號 108年度訴字第524號  判    決確定日期    109年06月24日    109年08月04日    109年08月04日 備            註  高雄地檢109年度執字第6105號 高雄地檢109年度執字第8838號     附表一編號2至4曾定應執行刑有期徒刑5年4月。  




 編          號           4          5          6  罪          名  販賣第二級毒品未遂 販賣第二級毒品未遂 轉讓禁藥罪  宣    告    刑  有期徒刑2年 有期徒刑3年10月 有期徒刑7月  犯  罪  日  期  108年03月21日 108年04月22日 108年06月20日  偵查(自訴)機關年  度  案  號  高雄地檢108年度偵字第6607、13881號 高雄地檢108年度偵字第8139、17506號 高雄地檢108年度偵字第8139、17506號 最  後  事實審 法    院       高雄地院       高雄地院       高雄地院  案    號 108年度訴字第524號 109年度訴字第180、198號 109年度訴字第180、198號  判決日期    109年04月17日    109年07月01日    109年07月01日 確  定  判  決 法    院       高雄地院       高雄地院       高雄地院  案    號 108年度訴字第524號 109年度訴字第180、198號 109年度訴字第180、198號  判    決確定日期    109年08月04日    109年08月05日    109年08月05日 備            註  高雄地檢109年度執字第8838號 高雄地檢109年度執字第7250號    附表一編號2至4曾定應執行刑有期徒刑5年4月。 附表一編號5至6曾定應執行刑有期徒刑4年2月。  




 編          號           7          8          9  罪          名  竊盜未遂罪 施用第二級毒品 共同販賣第二級毒品  宣    告    刑  有期徒刑3月，如易科罰金，以新臺幣1000元折算一日 有期徒刑4月，如易科罰金，以新臺幣1000元折算一日 有期徒刑3年8月  犯  罪  日  期  108年04月22日 於109年6月16日1時34分許為警採尿時起回溯72小時內某時許（不含公權力拘束時間） 108年10月16日  偵查(自訴)機關年  度  案  號  高雄地檢108年度偵字第8139、17506號 高雄地檢109年度毒偵字第3087號 高雄地檢108年度偵字第20072號、109年度偵字第7271號 最  後  事實審 法    院       高雄地院       高雄地院       高雄地院  案    號 109年度訴字第180、198號 109年度簡字第3764號 109年度訴字第265號  判決日期    109年07月01日    110年01月08日    109年12月16日 確  定  判  決 法    院       高雄地院       高雄地院       高雄地院  案    號 109年度訴字第180、198號 109年度簡字第3764號 109年度訴字第265號  判    決確定日期    109年08月05日    110年02月10日    110年10月06日 備            註  高雄地檢109年度執字第7251號 高雄地檢110年度執字第1759號 高雄地檢110年度執字第8066號     附表一編號9至12曾定應執行刑有期徒刑6年4月。 




 編          號           10          11          12  罪          名  共同販賣第二級毒品 共同販賣第二級毒品 販賣第二級毒品  宣    告    刑  有期徒刑2年8月 有期徒刑2年6月 有期徒刑2年  犯  罪  日  期  108年10月16日 108年10月16日 108年06月24日  偵查(自訴)機關年  度  案  號  高雄地檢108年度偵字第20072號、109年度偵字第7271號 高雄地檢108年度偵字第20072號、109年度偵字第7271號 高雄地檢108年度偵字第20072號、109年度偵字第7271號 最  後  事實審 法    院       高雄地院       高雄地院       高雄地院  案    號 109年度訴字第265號 109年度訴字第265號 109年度訴字第265號  判決日期    109年12月16日    109年12月16日    109年12月16日 確  定  判  決 法    院       高雄地院       高雄地院       高雄地院  案    號 109年度訴字第265號 109年度訴字第265號 109年度訴字第265號  判    決確定日期    110年10月06日    110年10月06日    110年10月06日 備            註  高雄地檢110年度執字第8066號     附表一編號9至12曾定應執行刑有期徒刑6年4月。   



附表二

 編          號           1          2          3  罪          名  施用第二級毒品 施用第二級毒品 施用第二級毒品  宣    告    刑  有期徒刑4月，如易科罰金，以新臺幣1000元折算一日 有期徒刑4月，如易科罰金，以新臺幣1000元折算一日 有期徒刑4月，如易科罰金，以新臺幣1000元折算一日  犯  罪  日  期  109年02月26日為警採尿往前回溯72小時內某時 109年05月01日為警採尿往前回溯72小時內某時 109年07月13日為警採尿往前回溯72小時內某時  偵查(自訴)機關年  度  案  號  高雄地檢109年度毒偵字第1810、1811、2567號、109年度偵字第14470號 高雄地檢109年度毒偵字第1810、1811、2567號、109年度偵字第14470號 高雄地檢109年度毒偵字第1810、1811、2567號、109年度偵字第14470號 最  後  事實審 法    院       高雄地院       高雄地院       高雄地院  案    號 109年度簡字第3223號 109年度簡字第3223號 109年度簡字第3223號  判決日期    109年09月24日    109年09月24日    109年09月24日 確  定  判  決 法    院       高雄地院       高雄地院       高雄地院  案    號 109年度簡字第3223號 109年度簡字第3223號 109年度簡字第3223號  判    決確定日期    109年10月28日    109年10月28日    109年10月28日 備            註  高雄地檢109年度執字第9785號     附表二編號1至3曾定應執行刑有期徒刑9月，如易科罰金，以新臺幣1000元折算一日 。   




 編          號           4          5          6  罪          名  施用第二級毒品 販賣第二級毒品 販賣第二級毒品  宣    告    刑  有期徒刑4月，如易科罰金，以新臺幣1000元折算一日 有期徒刑5年7月 有期徒刑5年4月  犯  罪  日  期  109年07月25日 109年05月09日 109年07月25日  偵查(自訴)機關年  度  案  號  高雄地檢109年度毒偵字第2558號、109年度偵字第15269、16068號 高雄地檢109年度毒偵字第2558號、109年度偵字第15269、16068號 高雄地檢109年度毒偵字第2558號、109年度偵字第15269、16068號 最  後  事實審 法    院       高雄地院       高雄地院       高雄地院  案    號 109年度訴字第739號 109年度訴字第739號 109年度訴字第739號  判決日期    110年05月18日    110年05月18日    110年05月18日 確  定  判  決 法    院       高雄地院       高雄地院       高雄地院  案    號 109年度訴字第739號 109年度訴字第739號 109年度訴字第739號  判    決確定日期    110年06月30日    110年06月30日    110年06月30日 備            註  高雄地檢110年度執字第4866號 高雄地檢110年度執字第4867號     附表二編號5至7曾定應執行刑有期徒刑7年2月。  




 編          號           7  罪          名  共同販賣第二級毒品  宣    告    刑  有期徒刑5年4月  犯  罪  日  期  109年07月24日  偵查(自訴)機關年  度  案  號  高雄地檢109年度毒偵字第2558號、109年度偵字第15269、16068號 最  後  事實審 法    院       高雄地院  案    號 109年度訴字第739號  判決日期    110年05月18日 確  定  判  決 法    院       高雄地院  案    號 109年度訴字第739號  判    決確定日期    110年06月30日 備            註  高雄地檢110年度執字第4867號   附表二編號5至7曾定應執行刑有期徒刑7年2月。